【裁判字號】    91,交抗,1141
【裁判日期】    920428
【裁判案由】    違反道路交通管理處罰條例
【裁判全文】
臺灣高等法院交通事件裁定                      九十一年度交抗字第一一四一號
    抗  告  人
    即受處分人  甲○○
右抗告人因違反道路交通管理處罰條例案件，不服台灣桃園地方法院中華民國九十一
年十一月二十七日裁定（九十一年度交聲字第三０五號），提起抗告，本院裁定如左
：
        主  文
抗告駁回。
        理  由
一、本件抗告意旨略以：
（一）抗告人在民國（下同）九十一年四月二十六日二十三時許，因疲勞在中華路二
      段四二八號前之白線內停車，並和兩位兒子在休息睡覺，直至二十七日凌晨二
      時十分，巡佐何立人敲玻璃說車停好一點，令抗告人發動車子，待停好車子，
      約過二分鐘，令抗告人出示證件，並借附近忠福派出所之唯一測酒器做酒測，
      伊要求重測，但忠福派出所之員警趕著下執勤，測酒器已收，故未再重測。
（二）當天晚餐時，抗告人與岳父只喝兩瓶台灣啤酒，至同晚二十二時許，抗告人想
      酒精已退去，才開車帶兒子回家，故抗告人對何立人之開單有異議，但原審卻
      駁回異議，因之提抗告云云。
二、按汽車駕駛人於飲酒後，其吐氣所含酒精成份超過０．二五毫克以上者，不得駕
    車；又汽車駕駛人，酒精濃度過量駕駛汽車者，處新台幣一萬五千元以上六萬元
    以下罰鍰，並當場禁止其駕駛，及吊扣其駕駛執照一年，汽車駕駛人經依前項規
    定吊扣駕駛執照，並於吊扣期間再有前項規定情形者，處新台幣六萬元罰鍰，並
    吊銷其駕駛執照，道路交通安全規則第一百十四條第二款、道路交通管理處罰條
    例第三十五條第一項第一款、第二項分別定有明文。
三、本院查：
（一）抗告人甲○○於九十一年二月二日在中壢市○○路一三九號對面處為警攔檢酒
      後駕車，經掣發第Ｄ一Ａ四二八五一○號違規通知單，並於九十一年三月七日
      到案易處吊扣駕照，吊扣期間自九十一年二月二日起至九十二年二月一日止，
      有桃園監理站列印之違規查詢報表、汽車駕照基本資料、吊扣銷歷史情況資料
      在卷（原審卷第十五頁、第十六頁）可稽，惟其卻在九十一年四月二十六日二
      十三時駕車，是抗告人甲○○確係於駕照吊扣期間駕車無誤。
（二）抗告人甲○○於九十一年四月二十七日凌晨一時五十分許，駕駛「ＭＩ－三八
      七二號」自用小客車，在中壢市○○路與中華路，為在該路口執行定點攔檢酒
      駕勤務之桃園縣警察局中壢分局警備隊員警攔檢酒測，測得其吐氣所含酒精成
      分為○．三三毫克，超過標準值○．二五毫克，為警查獲舉發上揭交通違規之
      事實，並掣有桃園縣警察局九○桃警局交字第Ｄ一Ａ四三五五九二號舉發違反
      道路交通管理事件通知單，當場交付抗告人甲○○，經抗告人甲○○簽收在案
      等情，亦有上開舉發違反道路交通管理事件通知單在卷（原審卷第七頁）足稽
      ；復經桃園縣警察局中壢分局以九十一年五月二十三日中警分交字第一七六二
      三號函述屬實（參見原審卷第十三頁），應堪徵信。
（三）抗告人甲○○於九十一年七月二十五日原審法院調查時雖辯稱：「晚上十點多
      我從桃園市○○路我岳父家開車載小孩上路要回觀音住處，因為疲勞就停在路
      邊休息睡覺。」等語，其抗告意旨復稱：其因疲勞故與其二名兒子停車在前開
      路旁休息睡覺，當時測試之測酒器只有一個云云，惟證人即攔檢酒測警員何立
      人巡佐於九十一年七月二十五日本院調查時證稱：「當時我是在中壢市○○○
      路、中華路口值二十三點三十分到二點的取締酒駕勤務，我看他倒車，停在路
      旁後，就上前去查，請他出示駕照、行照，請他下車，到我們有酒測器的地方
      作酒測。」、「（當初為何對甲○○做酒測？）看他有嫌疑規避檢查，因為我
      們在路口有攔檢的動作，他開車駛近看見之後他車子就倒車停到路旁。」、「
      （現場有幾部酒測器？）四部。」、「（酒測的濾嘴是否同一個？）不是，我
      們每對一個司機做酒測之後就換掉。」等語，按抗告人甲○○與本件執勤舉發
      之員警何立人巡佐素昧平生，執勤員警當無故為誣陷之理；況查抗告人甲○○
      於九十一年七月二十五日，在原審法院調查時亦坦認：「晚餐時與岳父喝了二
      瓶易開罐的酒：」等語，足見抗告人甲○○確有於飲酒後駕車之行為，是其前
      開所辯，要係事後諉責之詞，要無足採。
四、綜上所述，本件抗告人之前開違規事實，因證據明確，應堪認定。本件原審以原
    裁決機關援引首開規定，裁處罰鍰六萬元，並吊銷駕駛執照，核無不合，異議為
    無理由，而以裁定駁回抗告人之異議，經核其認事用法並無不合；本件抗告人之
    抗告意旨仍執陳詞，指摘原裁定不當，難認為有理，應予駁回。
五、據上論結，應依道路交通案件處理辦法第二十六條、刑事訴訟法第四百十二條，
    裁定如主文。
中      華      民      國    九十二    年      四      月    二十八    日
                              臺灣高等法院交通法庭
                                  審判長法  官  許  增  男
                                        法  官  周  煙  平
                                        法  官  陳  孟  瑩
右正本證明與原本無異。
不得再抗告。
                                        書記官  沈  秀  容
中      華      民      國    九十二    年      四      月     三十     日


司法院資訊處製作；財團法人民間司法改革基金會備份。
